da: Komponent til motionscykelpude: Hovedstøtte; Lændepude; Nakkestøtte; Sadel; Sædebetræk; Sædebeslag; Sædenet; Sædepude; Sædekile; Andet
vi: Bộ phận đệm xe đạp tập thể dục: Tựa đầu; Đệm tựa lưng; Tựa cổ; Yên xe; Bọc yên; Phụ kiện yên xe; Lưới yên xe; Miếng lót yên xe; Đệm lót yên xe; Khác
ja: エクササイズバイク用クッションコンポーネント: ヘッドレスト; ランバークッション; ネックレスト; サドル; シートカバー; シートハードウェア; シートメッシュ; シートパッド; シートウェッジ; その他
cs: Součást polštáře rotopedu: Opěrka hlavy; Bederní polštář; Opěrka krku; Sedlo; Potah sedla; Montážní prvky sedla; Síťovina sedla; Polstrování sedla; Klínek sedla; Jiné
th: ส่วนประกอบเบาะรองสำหรับจักรยานออกกำลังกาย: ที่พิงศีรษะ; เบาะรองหลัง; ที่พิงคอ; อานจักรยาน; ที่หุ้มเบาะ; ฮาร์ดแวร์เบาะนั่ง; ตาข่ายเบาะนั่ง; แผ่นรองเบาะ; ลิ่มรองนั่ง; อื่นๆ
es: Componente de amortiguación de la bicicleta estática: Reposacabezas; Cojín lumbar; Reposacuellos; Sillín; Funda de asiento; Herrajes del asiento; Malla de asiento; Almohadilla de asiento; Cuña de asiento; Otro
pl: Element poduszki roweru treningowego: Zagłówek; Poduszka lędźwiowa; Poduszka pod kark; Siodełko; Pokrowiec na siodełko; Osprzęt siodełka; Siatka siedzenia; Podkładka siedzenia; Klin pod siedzenie; Inny
pt-BR: Componente de almofada para bicicleta ergométrica: Encosto de cabeça; Almofada lombar; Encosto para o pescoço; Selim; Capa do assento; Ferragens do assento; Malha do assento; Forro do assento; Cunha do assento; Outros
sl-SI: Komponenta blazine za vadbeno kolo: Naslon za glavo; Ledvena blazina; Naslon za vrat; Sedež; Prevleka za sedež; Okovje sedeža; Sedežna mreža; Sedežna podloga; Sedežni klin; Drugo
zh-CN: 健身车坐垫部件: 头枕; 腰垫; 颈托; 车座; 座椅套; 座椅五金件; 座椅网面; 座椅垫; 座椅楔形垫; 其他
fi: Kuntopyörän pehmusteosa: Niskatuki; Ristiseläntuki; Niskatuki; Satula; Istuinsuoja; Istuimen kiinnitysosat; Istuimen verkko; Istuinpehmuste; Istuinkiila; Muu
nb: Komponent for pute på treningssykkel: Hodestøtte; Korsryggpute; Nakkestøtte; Sete; Setetrekk; Festedeler for sete; Setenetting; Setepute; Setekile; Annet
en: Exercise bike cushion component: Headrest; Lumbar cushion; Neck rest; Saddle; Seat cover; Seat hardware; Seat mesh; Seat pad; Seat wedge; Other
hr-HR: Komponenta jastuka za sobni bicikl: Naslon za glavu; Lumbalni jastuk; Naslon za vrat; Sjedalo; Navlaka za sjedalo; Okovi za sjedalo; Mreža za sjedalo; Jastuk za sjedalo; Podložak za sjedalo; Ostalo
pt-PT: Componente de almofada para bicicleta de exercício: Encosto de cabeça; Almofada lombar; Apoio de pescoço; Selim; Capa de assento; Equipamento de assento; Malha de assento; Almofada de assento; Cunha de assento; Outro
lt-LT: Treniruoklio dviračio pagalvėlės komponentas: Galvos atrama; Juosmens pagalvėlė; Kaklo atrama; Balnelis; Sėdynės užvalkalas; Sėdynės tvirtinimo detalės; Sėdynės tinklelis; Sėdynės paminkštinimas; Sėdynės pleištas; Kita
sk-SK: Komponent podušky na rotopéd: Opierka hlavy; Bedrový vankúš; Opierka krku; Sedlo; Poťah sedadla; Kovanie sedadla; Sieťovina sedadla; Podložka sedadla; Klin sedadla; Iné
ro-RO: Componentă pernă bicicletă de exerciții: Tetieră; Pernă lombară; Suport pentru gât; Șa; Husă pentru șa; Accesorii de fixare pentru șa; Plasă pentru șa; Pernă pentru șa; Pană pentru șa; Altele
zh-TW: 健身車座墊組件: 頭枕; 腰墊; 頸枕; 坐墊; 坐墊套; 坐墊五金配件; 坐墊網布; 坐墊軟墊; 坐墊楔形墊; 其他
el: Εξάρτημα μαξιλαριού ποδηλάτου γυμναστικής: Προσκέφαλο; Μαξιλάρι μέσης; Στήριγμα αυχένα; Σέλα; Κάλυμμα καθίσματος; Εξαρτήματα καθίσματος; Πλέγμα καθίσματος; Μαξιλαράκι καθίσματος; Σφήνα καθίσματος; Άλλο
nl: Hometrainer zadelkussenonderdeel: Hoofdsteun; Lendenkussen; Neksteun; Zadel; Zadelhoes; Zadelonderdelen; Zadelmesh; Zadelkussen; Zadelwig; Overig
sv: Dynkomponent för motionscykel: Huvudstöd; Svankstöd; Nackstöd; Sadel; Sadelskydd; Sätesutrustning; Sätesnät; Sittdyna; Säteskil; Övrigt
ko: 실내 자전거 쿠션 구성품: 헤드레스트; 요추 쿠션; 넥 레스트; 안장; 시트 커버; 시트 하드웨어; 시트 메시; 시트 패드; 시트 웨지; 기타
fr: Composant d’assise pour vélo d’appartement: Appui-tête; Coussin lombaire; Repose-nuque; Selle; Housse de selle; Fixations de selle; Maille de selle; Coussin de selle; Cale de selle; Autre
bg-BG: Компонент на седалката за велоергометър: Облегалка за глава; Лумбална възглавница; Опора за врата; Седло; Калъф за седалка; Крепежни елементи за седалка; Мрежа за седалка; Подложка за седалка; Клин за седалка; Други
tr: Egzersiz bisikleti minder bileşeni: Baş desteği; Bel minderi; Boyun desteği; Sele; Sele kılıfı; Sele donanımı; Sele filesi; Sele pedi; Sele takozu; Diğer
hu: Szobakerékpár üléspárna alkatrész: Fejtámla; Deréktámasz; Nyaktámasz; Nyereg; Üléshuzat; Ülésalkatrészek; Ülésháló; Üléspárna; Ülésmagasító ék; Egyéb
ru: Компонент сиденья велотренажера: Подголовник; Поясничная подушка; Подушка для шеи; Седло; Чехол на сиденье; Крепеж сиденья; Сетка сиденья; Накладка на сиденье; Клиновидная подушка сиденья; Другое
de: Sitzkomponente des Heimtrainers: Kopfstütze; Lendenkissen; Nackenstütze; Sattel; Sitzbezug; Sitz-Hardware; Sitznetz; Sitzpolster; Sitzkeil; Sonstiges
it: Componente imbottito per cyclette: Poggiatesta; Cuscino lombare; Poggiacollo; Sella; Coprisella; Ferramenta del sedile; Rete del sedile; Imbottitura del sedile; Cuscino a cuneo per sedile; Altro